最　高　行　政　法　院　裁　定
　　　　　　　　　　　　　94年度裁字第00967號
上　訴　人　乙○○○
訴訟代理人　甲○○
被 上訴 人　內政部
代　表　人　丙○○
上列當事人間因土地徵收事件，上訴人對於中華民國92年11月28
日高雄高等行政法院92年度訴字第895號判決，提起上訴，本院
裁定如下：
　　主  文
上訴駁回。
上訴審訴訟費用由上訴人負擔。
　　理  由
一、按對於高等行政法院判決之上訴，非以其違背法令為理由，
    不得為之，行政訴訟法第242條定有明文。同法第243條第1
    項規定，判決不適用法規或適用不當者，為違背法令；而判
    決有第243條第2項所列各款情形之一者，其判決當然違背法
    令。又提起上訴，應以上訴狀表明上訴理由並應添具關於上
    訴理由之必要證據，復為同法第244條第1項第4款及第2項所
    明定。準此，當事人提起上訴，如以原審判決有行政訴訟法
    第243條第1項不適用法規或適用不當為理由時，其上訴狀應
    有具體之指摘，並揭示該法規之條項或其內容；如以原審判
    決有第243條第2項所列各款情形之當然違背法令為理由時，
    其上訴狀應揭示合於該款之事實。如上訴狀未依此項方法表
    明，或其所表明者，顯與上開法條規定之情形不相合時，即
    難認為已對原審判決之違背法令有具體之指摘，其上訴自難
    認為合法。
二、上訴意旨略謂：上訴人所有坐落屏東縣東港鎮○○段936、9
    37、938地號等3筆土地，其因交通部臺灣區國道新建工程局
    為代辦大鵬灣風景特定區○○道路（東港鎮、林邊鄉）工程
    需要，被徵收之面積分別為0.005092公頃、0.050406公頃、
    0.051813公頃，合計0.107311公頃，而徵收後系爭殘餘土地
    之面積尚有0.382195公頃，於現場勘查時發現同段938地號
    面積0.140402公頃部分位於我國政府管有之林邊大排水溝侵
    占使用至今20餘年，使上訴人遭受嚴重損害，已瀕臨破產，
    全家生活陷入絕境。因此，上訴人請求重新考量，依規定通
    盤檢討，同意一併徵收，以維法治精神。又依經濟部水利署
    第七河川局歷年調查資料顯示，屏東縣地層下陷以塭豐村為
    下陷中心（約3.2公尺）向北、東、南延伸，東港東測站歷
    年（至民國90年5月止）總下陷量約為0.69公尺，水利村測
    站總下陷量約2.4公尺，依下陷等高線趨勢本區下陷量約1.
    75公尺左右。近年屏東縣地層下陷已有趨緩之現象，而84年
    以後主要下陷區之月平均下陷量均在0.02公尺以下，如依內
    政部函釋，以整體觀之，可證本案殘餘土地因地層下陷，地
    勢低漥，造成海水倒灌3公尺以之不可抗力災害，以致形勢
    不完整，完全不能作適當使用，亦正和大鵬灣道路徵收工程
    息息相關，事實無訛。系爭被徵收土地面積0.107311公頃，
    而徵收後殘餘土地之面積0.382195公頃，部分被林邊大排侵
    占使用至今20餘年，因歷年地層下陷至今，海水倒灌，靠近
    農舍大排堤岸，已被海水倒灌沖毀，地下串洞地基掏空，放
    養之魚苗及魚隻立即被流失，原投資之養殖設施、供氧水車
    、抽水馬達、電動餵魚機、塭堤、農舍、電力設施等全部被
    沖毀，依據內政部函釋整體觀之，確實符合土地徵收條例第
    8條第1項第1款核定一併徵收之規定云云。
三、經查上訴人之上訴理由，無非重複敘述其在原審起訴之事實
    及理由，主張系爭土地確實符合土地徵收條例第8條第1項第
    1款核定一併徵收之規定。而上訴人對於原判決以其上開主
    張並無可採，被上訴人就上訴人聲請一併徵收系爭殘餘土地
    予以否准，並無違誤，訴願決定予以駁回，亦無不合，因將
    上訴人在原審之訴駁回，究有如何違背法令情事，並無一語
    指及，揆之首揭規定，自難認上訴人已對原判決之違背法令
    有具體之指摘，本件上訴為不合法，應予駁回。
四、依行政訴訟法第249條第1項前段、第104條、民事訴訟法第
    95條、第78條，裁定如主文。
中    華    民    國    94    年    5    月    27     日
                  第三庭審判長法  官　廖　政　雄
                              法  官　林　清　祥
                              法  官　鍾　耀　光
                              法  官　姜　仁　脩
                              法  官　胡  國  棟
以  上  正  本  證  明  與  原  本  無  異
中    華    民    國    94    年    5    月    27     日
　　　　　　　　　　　　　　　書記官　蘇　金　全
